臺灣高等法院交通事件裁定　　　　　　 96年度交抗字第134號
抗　告　人
即受處分人　甲○○
上列抗告人因違反道路交通管理處罰條例案件，不服臺灣士林地
方法院，中華民國96年1月15日所為裁定（95年度交聲字第1199
號，原處分案號：臺北市交通事件裁決所95年11月9日北市裁三
字第裁22-A4J102141號），提起抗告，本院裁定如下：
    主  文
抗告駁回。
    理  由
一、抗告意旨以：案發當時伊沒有故意逃逸，拒絕警員稽查，因
    為導遊打電話給伊，要伊趕快開車過去載客人，所以造成警
    員誤會伊拒絕接受警員稽查。且當時沒聽過警員許銘浚告知
    15天內要去裁決所提出不服申訴，否則不會被罰雙倍變成六
    千元，抗告人之行為確實符合拒絕停車接受稽查而逃逸之事
    實，法定裁罰金額為3千元以上至6千元以下，惟抗告人被罰
    6千元著實過重云云。
二、按汽車駕駛人駕駛汽車有違反本條例之行為，經交通勤務警
    察或依法令執行交通稽查任務人員制止時，不聽制止或拒絕
    停車接受稽查而逃逸者，除按各該條規定處罰外，處新臺幣
    3千元以上6千元以下罰鍰。並記違規點數1點。道路交通管
    理處罰條例第60條第1項及第63條第1項第1款分別定有明文
    。
三、本件抗告人即受處分人甲○○於民國95年5月5日下午2時30
    分許，駕駛車牌BB-8117號自用租賃小客車，在台北市○○
    ○路○段與林森北路45巷口，有違反處罰條例之行為，經交
    通勤務警察制止時，拒絕停車接受稽查而逃逸，爰依道路交
    通管理處罰條例第60條第1項規定，處罰鍰新台幣（下同）
    6,000元並依同條例第63條第1項規定記違規點數1點之事實
    ，有原處分機關之移送書、原處分機關裁決處分之裁決書、
    台北市政府警察局交通警察大隊95年12月13日北市警交大執
    字第09535584400號函在卷可憑，至為明確。
四、受處分人甲○○於原審調查中對於上開時、地其確有在道路
    紅線停車之事實坦承不諱，惟辯稱：「有證人所述之事實沒
    錯，但我不是逃逸，我知道我停在紅線上，但是因為我接到
    導遊的電話要我去載日本客人，我就將車慢慢開走，開到在
    林森北路45巷口那邊的店，當時我沒有聽到警察請我出示證
    件，所以我就開走去載客人，且警察當時情緒有點失控，說
    只要開我的罰單，我有理也講不清。如果我不申訴，我覺得
    我很委屈。」等語。抗告意旨亦坦認其確有拒絕停車接受稽
    查而逃逸之事實（見抗告狀事實及理由欄三），證人即舉發
    本件交通違規事件之警員許銘浚於原審調查中結證稱：「當
    時我經過新生北路2段40號前面，我就去驅趕在紅線臨停的
    租賃小巴士，當時有兩台造成後面路口的車輛只有一線道，
    第一台是受處分人所駕駛的BB-8177號，我請受處分人先出
    示證件，在受處分人尚未拿出證件前，我就去跟第二台小巴
    士的駕駛人請他出示證件，結果受處分人就將車輛開走。」
    、「（你所見到的BB-8177號的駕駛人是否就是在庭的甲○
    ○？）是，因為我有騎機車去追他，在林森北路45巷口將他
    攔停下來，攔下他後就開了紅線臨停及不服稽查取締之紅單
    ，受處分人拒絕簽收，我有告訴他15天內要去裁決所提出不
    服之申訴。」等語，則受處分人駕駛上開租賃小客車於上開
    時、地，確有在路邊畫有紅線禁止臨時停車之處所停車而有
    違反道路交通管理處罰條例第56條第1項第1款之行為，堪以
    認定。原裁定以受處分人駕駛上開車輛確於上揭時、地，有
    違反道路交通管理處罰條例之行為，經交通勤務警察制止時
    ，拒絕停車接受稽查而逃逸之事實，認原處分機關依同條例
    第60條第1項、第63條第1項第1款及道路交通管理事件統一
    裁罰基準表規定，裁罰受處分人6,000元罰鍰並記違規點數1
    點，於法並無不合，受處分人之異議為無理由，而將其異議
    駁回，核無違誤，應予維持。至於所辯係因導遊打電話給伊
    ，要伊趕快開車過去載客人，所以造成警員誤會伊拒絕接受
    警員稽查云云，則非正當理由；而15天內不服申訴，乃法律
    之規定，執勤警員有無告知，與本件是否違規及裁罰之認定
    無涉，抗告意旨以執勤警員未告知15天內不服申訴，縱屬實
    情，亦不影響本件違規及裁罰之認定。本件抗告為無理由，
    應予駁回。
五、據上論結，應依道路交通案件處理辦法第26條，刑事訴訟法
    第412條，裁定如主文。
中　　華　　民　　國　　96　　年　　3 　　月　　9 　　日
                    交通法庭審判長法　官  溫耀源
　　　　　　　　　  　　　　　　　法  官  陳健順
　　　　　　　　　　  　　　　　　法  官  邱同印
以上正本證明與原本無異。
不得再抗告。
                                  書記官  莊昭樹
中　　華　　民　　國　　96　　年　　3 　　月　　9 　　日
